【裁判字號】    97,抗,1337
【裁判日期】    971118
【裁判案由】    聲請撤銷緩刑
【裁判全文】
臺灣高等法院臺中分院刑事裁定          97年度抗字第1337號
抗  告  人  台灣台中地方法院檢察署檢察官
受  刑  人  甲○○
上列抗告人因聲請撤銷緩刑案件，不服臺灣台中地方法院中華民
國97年10月8日裁定（97年度撤緩更字第31號）提起抗告，本院
裁定如下：
    主  文
原裁定撤銷。
甲○○之緩刑宣告撤銷。
    理  由
一、聲請意旨略以：查受刑人甲○○因妨害風化案件，前經本院
    於民國93年7月30日以93年度訴字第853號判決判處有期徒刑
    1年4月，緩刑5年，於93年8月23日確定；惟受刑人於緩刑期
    內即自95年6月間起至96年3月29日止復犯妨害風化罪，經臺
    灣高等法院臺中分院於97年5月1日以97年度上訴字第664號
    判決判處有期徒刑8月，減為有期徒刑4月，如易科罰金，以
    新臺幣1千元折算1日，並於97年5月16日確定在案，經核受
    刑人於緩刑內再犯妨害風化罪，原緩刑之宣告，顯無法收矯
    治之效，因認有刑法第75條之1第1項第2款所定撤銷緩刑宣
    告之原因，爰依法聲請撤銷其緩刑之宣告云云。
二、抗告意旨略以：依最高法院96年度台上字第6923號刑事判決
    意旨：刑法第74條第1項關於受2年以下有期徒刑、拘役或罰
    金之宣告，係指宣告刑而言，依中華民國96年罪犯減刑條例
    減得之刑，非屬宣告刑，仍應依為減刑之前的宣告刑，作為
    法律適用之依據。受刑人甲○○係於緩刑期內因故意犯他罪
    ，而在緩刑期內受不得易科罰金之有期徒刑以上刑之宣告確
    定，應合於刑法第75條第1項第1款所定應撤銷緩刑之情形云
    云。
三、按刑法部分條文於94年2月2日修正公布，並於95年7月1日施
    行。其中刑法第75條第1項修正為「受緩刑之宣告，而有下
    列情形之一者，撤銷其宣告：一、緩刑期內因故意犯他罪，
    而在緩刑期內受不得易科罰金之有期徒刑以上刑之宣告確定
    者。二、緩刑前因故意犯他罪，而在緩刑期內受不得易科罰
    金之有期徒刑以上刑之宣告確定者。」，依同日修正公布之
    刑法施行法第6條之1則明定「於中華民國94年1月7日刑法修
    正施行前，受緩刑之宣告，94年1月7日修正刑法施行後，仍
    在緩刑期內者，適用94年1月7日修正施行之刑法第75條、第
    75條之1及第76條規定」，可知被告受緩刑之宣告不論係在
    新法施行前後所為，如於新法施行後欲撤銷緩刑之宣告，均
    應依新法規定為之，故就撤銷緩刑而言，並無新舊法何者較
    有利或不利之比較問題。查本件受刑人甲○○前自91年7月
    上旬起至92年4月9日止因犯妨害風化罪，於93年7月30日經
    台灣台中地方法院以93年度訴字第853號刑事判決判處有期
    徒刑1年4月，緩刑5年，並於93年8月21日確定在案，有上開
    案號之判決書及臺灣高等法院被告前案紀錄表等各1份在卷
    可稽，而檢察官係於刑法修正施行後始向台灣台中地方法院
    聲請撤銷上開緩刑之宣告，揆諸前揭說明，自應適用修正後
    刑法之規定審核有無撤銷緩刑宣告之事由，合先敘明。次按
    刑法第74條第1項關於受2年以下有期徒刑、拘役或罰金之宣
    告，而有該項各款之情形之一，認以暫不執行為適當者，得
    宣告2年以上5年以下緩刑之規定，其所謂受有期徒刑2年之
    宣告，係指宣告之本刑而言，並不包括減刑之宣告（最高法
    院65年度第1次刑事庭庭推總會決議及96年度臺上字第6923
    號刑事判決參照），準此可知，依中華民國96年罪犯減刑條
    例減得之刑，並非宣告刑，仍應依未減刑前之宣告刑作為法
    律適用之依據。本件受刑人甲○○前曾因犯妨害風化案件，
    經台灣台中地方法院於93年7月30日以93年度訴字第853號判
    決判處有期徒刑1年4月，緩刑5年，於93年8月21日確定在案
    ；又於前開緩刑期內即自95年6月間起至96年3月29日止再犯
    妨害風化罪，經本院於97年5月1日以97年度上訴字第664號
    判決判處有期徒刑8月，因符合中華民國96年罪犯減刑條例
    相關規定，經減刑為有期徒刑4月，如易科罰金，以新臺幣
    1000元折算1日，並於97年5月16日確定在案等情，亦有上開
    案號之刑事判決及臺灣高等法院被告前案紀錄表在卷可按，
    揆諸前揭說明，受刑人於緩刑期內再犯妨害風化罪，經判處
    有期徒刑8月，雖該罪因符合中華民國96年罪犯減刑條例之
    規定，減為有期徒刑4月，並諭知易科罰金之折算標準，然
    仍屬刑法第75條第1項所指受不得易科罰金之有期徒刑以上
    刑之宣告確定應撤銷緩刑之情形，是受刑人於緩刑期內因故
    意犯他罪，而在緩刑期內受不得易科罰金之有期徒刑以上刑
    之宣告確定，應依刑法第75條第1項第1款所定撤銷緩刑。檢
    察官聲請書認應依刑法第75條之1第1項第2款之規定撤銷緩
    刑云云，尚有誤會，併此指明。綜上，受刑人於緩刑期內仍
    故意犯妨害風化罪，並受宣告刑有期徒刑8月之判決確定（
    執行刑有期徒刑4月係依中華民國96年罪犯減刑條例之規定
    減得之刑，並非宣告刑），依上開說明，已合於刑法第75條
    第1項第1款所定撤銷緩刑宣告之規定，自應撤銷其緩刑之宣
    告。原審疏未注意及此，遽認受刑人參與犯罪之程度及情節
    尚非重大，苟僅以後案顯然較為輕度有期徒刑之宣告即撤銷
    前案緩刑之宣告而執行有期徒刑1年4月，輕重失衡，有違比
    例原則，是依卷內資料所示，尚無事證足認受刑人有何前揭
    非予執行刑罰，否則難收其預期效果之情狀，認檢察官之聲
    請撤銷緩刑為無理由，而予以裁定駁回云云，自屬於法有違
    。檢察官抗告意旨執此指摘原裁定不當，非無理由，應由本
    院將原裁定撤銷，並另為撤銷受刑人緩刑之諭知。
四、據上論結，應依刑事訴訟法第413條，裁定如主文。
中    華    民    國    97    年    11    月    18    日
            刑事第八庭  審判長法  官  羅  得  村
                              法  官  吳  進  發
                              法  官  劉  榮  服
上列正本證明與原本無異。
不得抗告。
                              書記官  周  巧  屏
中    華    民    國    97    年    11    月    18    日


司法院資訊處製作；財團法人民間司法改革基金會備份。
